【裁判字號】    98,上訴,4163
【裁判日期】    981027
【裁判案由】    偽造文書等
【裁判全文】
臺灣高等法院刑事判決                98年度上訴字第4163號
上  訴  人
即  被  告  乙○○
                    （現另案羈押於臺灣臺北看守所）
上列上訴人因偽造文書等案件，不服臺灣板橋地方法院98年度訴
字第2420號、98年度訴字第2799號，中華民國98年8 月31日第一
審判決（起訴案號：臺灣板橋地方法院檢察署98年度偵字第8248
、8249、8250、8472號，追加起訴案號：臺灣板橋地方法院檢察
署98年度偵字第18586號），提起上訴，本院判決如下：
    主  文
上訴駁回。
    事  實
本審認定之事實與第一審判決書所記載之事實相同，茲引用之。
    理  由
一、按依刑事訴訟法第350條、第361條、第362條、第367條規定
    ，不服地方法院之第一審判決而上訴者，須提出上訴書狀，
    並應敘述具體理由，為上訴必備之程式；其所提出之書狀未
    敘述上訴理由，或僅曾以言詞陳述上訴理由者，均應於上訴
    期間屆滿後20日內補提理由書於第一審法院。第一審法院經
    形式審查，認逾期未補提上訴理由者，應定期間先命補正；
    逾期未補正者，為上訴不合法律上之程式，應以裁定駁回。
    倘已提出上訴理由，但所提非屬具體理由者，則由第二審法
    院以上訴不合法律上之程式，判決駁回。而所謂具體理由，
    必係依據卷內既有訴訟資料或提出新事證，指摘或表明第一
    審判決有何採證認事、用法或量刑等足以影響判決本旨之不
    當或違法，而構成應予撤銷之具體事由，始克當之（例如：
    依憑證據法則具體指出所採證據何以不具證據能力，或依憑
    卷證資料，明確指出所為證據證明力之判斷如何違背經驗、
    論理法則）；倘僅泛言原判決認定事實錯誤、違背法令、量
    刑失之過重或輕縱，而未依上揭意旨指出具體事由，或形式
    上雖已指出具體事由，然該事由縱使屬實，亦不足以認為原
    判決有何不當或違法者（例如：對不具有調查必要性之證據
    ，法院未依聲請調查亦未說明理由，或援用證據不當，但除
    去該證據仍應為同一事實之認定），皆難謂係具體理由，俾
    與第二審上訴制度旨在請求第二審法院撤銷、變更第一審不
    當或違法之判決，以實現個案救濟之立法目的相契合，並節
    制濫行上訴（最高法院97年度台上字第892 號、97年度台上
    字第1402號、98年度台上字第2133號、98年度台上字第2158
    號、98年度台上字第2189號、98年度台上字第2204號等判決
    意旨參照）。又原審法院對上訴書狀有無記載理由，為形式
    上之審查，認有欠缺，且未據上訴人自行補正者，固應定期
    間先命補正。然上訴理由是否具體，依96年7月4日刑事訴訟
    法第361 條修正理由三之說明，屬第二審法院審查範圍，不
    在命補正之列。
二、原審判決上訴人即被告乙○○行使偽造私文書罪5次，各處
    有期徒刑5月、7月、7月、6月、5月，及幫助詐欺罪1次，處
    有期徒刑4月，並定應執行有期徒刑1年10月。被告上訴意旨
    略以：原審認事用法尚未允洽，刑度有過重之虞，懇請撤銷
    原判決云云。
三、經查，原審判決依憑被告之自白、告訴人甲○○之指訴、證
    人曾孟珠之證述，及扣案之「甲○○」國民身分證、汽車駕
    駛執照、印章、存摺，暨內政部警政署刑事警察局98年1 月
    6日刑鑑字第0970199967 號鑑定書等證據，認定被告有行使
    偽造私文書及幫助詐欺之犯行，已詳敘所憑證據與認定之理
    由，從形式上觀察並無任何憑空推論之情事，所為論斷，亦
    與經驗法則、論理法則，均屬無違。而刑之量定，為求個案
    裁判之妥當性，法律賦予法院裁量之權。量刑輕重，屬為裁
    判之法院得依職權自由裁量之事項，苟其量刑已以行為人之
    責任為基礎，並斟酌刑法第57條各款所列情狀，在法定刑度
    內，酌量科刑，如無偏執一端，致明顯失出失入情形，上級
    審法院即不得單就量刑部分遽指為不當或違法。原判決關於
    科刑之部分，已說明被告就幫助他人犯詐欺罪部分，依刑法
    第30條第2 項之規定減輕其刑，並已依刑法第57條各款所列
    情狀，審酌被告前科累累，素行不佳，目前仍在假釋期間，
    仍不思警惕，一再實行上揭犯行，惡性堪稱重大，兼衡其犯
    罪之動機、目的、手段、對於被害人及社會交易安全所生之
    危害程度、犯後自始至終均坦承犯行、態度非劣等一切情狀
    ，而為量刑之準據，經核並無量刑輕重相差懸殊等裁量權濫
    用之情形。上訴人所執上訴理由，純係對原判決就刑之量定
    已詳予說明審酌之事項，漫為爭執，亦不足以認為原判決有
    何不當或違法之處，其顯非依據卷內訴訟資料，具體指摘判
    決於認定事實、適用法律或量刑等項有何不當或違法之處，
    揆諸前開說明，其上訴為不合法律上之程式，應予駁回。並
    不經言詞辯論為之。
據上論斷，應依刑事訴訟法第367條前段、第372條、第373條，
判決如主文。
中    華    民    國    98    年    10    月    27    日
                  刑事第二十三庭審判長法  官  許宗和
                                      法  官  沈君玲
                                      法  官  林海祥
以上正本證明與原本無異。
除幫助詐欺罪部分不得上訴外，其餘如不服本判決，應於收受送
達後10日內向本院提出上訴書狀，其未敘述上訴之理由者並得於
提起上訴後10日內向本院補提理由書（均須按他造當事人之人數
附繕本）「切勿逕送上級法院」。
                                      書記官  林淑貞
中    華    民    國    98    年    10    月    27    日


司法院資訊處製作；財團法人民間司法改革基金會備份。
